臺灣臺北地方法院刑事判決　　　　　　　　　　　　 九十年度易字第一九五二號
　　公　訴　人　臺灣臺北地方法院檢察署檢察官
　　被　　　告　甲○○
右列被告因業務侵占案件，經檢察官提起公訴（九十年度偵字第二０一七九號），本
院判決如左：
    主    文
甲○○連續意圖為自己不法之所有，而侵占對於業務上所持有之物，處有期徒刑柒月
。
    事    實
一、甲○○於民國七十一年間曾因貪污治罪條例案件被判處有期徒刑一年十月，於七
    十三年十一月六日縮刑期滿執行完畢；於七十九年間又因侵占罪被判處有期徒刑
    三月，於八十年六月廿七日執行完畢（以上均不構成累犯）；仍不知悔改，自八
    十九年三月間起，擔任臺北市○○○路○段「成功國宅」第四棟之住戶管理委員
    會管理員，每月支領新臺幣（下同）一萬八千元薪資，職司該棟大樓安全維護及
    管理費之收取，所收取之管理費應交予該住戶管理委員會主任委員乙○○，係從
    事業務之人；詎甲○○竟意圖為自己不法之所有，並基於概括之犯意，於任職期
    間，即自九十年一月間起，陸續將其自「成功國宅」第四棟收取之管理費結餘款
    十九萬三千元（甲○○於九十年一至六月所收管理費合計五十四萬七千一百元，
    扣除一月至六月支出之薪資、獎金、清潔費、維護費及維修費等費用後，結餘十
    九萬三千元）暨由其收取之七、八月份管理費十四萬四千八百元，均侵占入己（
    以上合計侵占三十三萬七千八百元）。
二、案經被害人成功國宅管理委員會主任委員乙○○訴由臺北市政府警察局大安分局
    移送臺灣臺北地方法院檢察署檢察官偵查起訴。
    理    由
一、訊據被告甲○○坦承自八十九年三月間起，擔任臺北市○○○路○段「成功國宅
    」第四棟之住戶管理委員會管理員，每月支領一萬八千元薪資，職司該棟大樓安
    全維護及管理費之收取；惟矢口否認前述犯行，辯稱：伊曾於二月間將所收管理
    費交給乙○○，但乙○○說你留著用，要怎麼用由你支付；伊僅欠乙○○五萬三
    千六百元，扣除借款伊僅欠二萬三千六百元云云；惟查，右揭事實，業據告訴人
    乙○○於警詢及偵審中陳述綦詳；第查被告甲○○於警詢時供稱：至離職時，因
    買股票賠光了，尚有二十餘萬元管理費未交回；另被告所親筆留言便條二紙及辭
    職信函載明：因買股票賠錢，三餐還要靠朋友，沒辦法付錢給你（即乙○○）；
    此外，並有管理費收據、管理費收入表、支出表、九十年一至六月份結餘款單據
    等附卷可資佐證；綜上，本件事證明確，被告上開所辯，均係臨訟避就之詞，委
    不足採。被告業務侵占之犯行堪以認定，應依法論科。
二、被告甲○○在「成功國宅」擔任管理員，職司該棟大樓安全維護及管理費收取之
    業務，係從事業務之人；於任職期間侵占管理費，核被告所為係犯刑法第三百三
    十六條第二項業務侵占罪。被告多次犯行，時間緊接，方法相同，觸犯構成要件
    相同之罪名，顯係基於概括犯意為之，應依連續犯規定論以一罪，並依法加重其
    刑。爰審酌被告侵害他人財產法益之數額及其犯罪動機、目的、手段、犯罪後迄
    今尚未與被害人達成和解等一切情狀，量處如主文所示之刑。
據上論斷，應依刑事訴訟法第二百九十九條第一項前段，刑法第五十六條、第三百三
十六條第二項、第四十一條第一項前段，罰金罰鍰提高標準條例第一條前段，判決如
主文。
本案經檢察官黃久真到庭執行職務
中      華      民      國      九十一     年     二    月     廿六     日
                                臺灣臺北地方法院刑事第十庭
                                          法  官    梁耀鑌
右正本證明與原本無異。
如不服本判決，應於判決送達後十日內向本院提出上訴狀(應抄附繕本)。告訴人
或被害人如對於本判決不服者，應具備理由請求檢察官上訴，其上訴期間之計算
係以檢察官收受判決正本之日期為準。
                                          書記官    梁淑時
中      華      民      國      九十一     年     二    月   二十六     日
如不服本判決，應於判決送達後十日內，向本院提出上訴狀。
附錄本案論罪科刑法條全文
刑法第三百三十六條
對於公務上或因公益所持有之物，犯前條第一項之罪者，處一年以上七年以下有期徒
刑，得併科五千元以下罰金。
對於業務上所持有之物，犯前條第一項之罪者，處六月以上五年以下有期徒刑，得併
科三千元以下罰金。
前二項之未遂犯罰之。
